【裁判字號】    99,交聲,1643
【裁判日期】    991224
【裁判案由】    違反道路交通管理處罰條例聲明異議
【裁判全文】
臺灣臺北地方法院交通事件裁定        99年度交聲字第1643號
原處分機關  臺北市交通事件裁決所
異 議 人即
受 處 分人  林國揚
上列異議人即受處分人因違反道路交通管理處罰條例案件，對於
臺北市交通事件裁決所中華民國99年4 月21日北市裁罰字第裁22
-AQ0000000號裁決處分（舉發機關臺北市政府警察局舉發案號：
臺北市政府警察局北市警交大字第AQ0000000 號），聲明異議，
本院裁定如下：
    主  文
異議駁回。
    理  由
一、原處分意旨略以：異議人即受處分人林國揚於民國99年2 月
    21日上午10時19分許，將其所駕駛金寶交通有限公司所有車
    牌號碼為885-A6號營業自小客車，停放於臺北市○○區○○
    路一段73號前劃設黃線禁止停車之路段，經警當場拍照採證
    ，以「在劃有黃線路段停車」之違規事實，逕行掣單舉發。
    嗣經原處分機關認異議人上揭違規行為事證明確，乃於99年
    4 月21日依道路交通管理處罰條例第56條第1 項第4 款規定
    ，以異議人「在設有禁止停車標線之處所停車」之違規行為
    ，裁處罰鍰新臺幣（下同）900 元等語。
二、異議意旨略以：我看電視得知，過年期間倘非重大違規不會
    開罰單，稍微有常識的人也知過年期間一般而言不會開罰，
    且我停車當時，整條街劃設紅線路段都有人違規停車，竟無
    人遭罰，為何僅我一人被罰，反正我不服遭罰等語。
三、按禁止停車線為黃實線，用以指示禁止停車路段，禁止時間
    為每日上午7 時至晚間8 時，如有延長或縮短之必要時，應
    以標誌及附牌標示之，道路交通標誌標線號誌設置規則第16
    8 條第1 項、第2 項、第4 項定有明文。又汽車駕駛人停車
    時，在設有禁止停車標誌、標線之處所停車，處600 元以上
    1,200 元以下罰鍰，道路交通管理處罰條例第56條第1 項第
    4 款亦有明文。
四、經查，異議人於99年2 月21日上午10時19分許，將其所駕駛
    之上開車輛停放於臺北市○○路○段73號前方劃設黃線表示
    禁止停車之路段，經臺北市政府警察局交通警察大隊逕行舉
    發之事實，有卷附舉發違反道路交通管理事件通知單1 件、
    照片1 張等可佐，且為異議人所不否認，當堪認定。異議人
    雖以前詞置辯，惟查，經本院依職權向臺北市交通管制工程
    處查詢結果，據覆：「旨揭位址（即臺北市○○路○段73號
    前方劃設黃線路段）禁止停車黃線，本處並無發布新聞稿或
    於本處網站公告99年2 月21日或過年期間開放停車。」等語
    ，此有該處99年11月18日北市交工規字第0993388600號函所
    載在卷可查。亦即，該劃設黃線路段於99年2 月21日當日仍
    禁止停車，且主管機關亦未於大眾傳播媒體上發布新聞表示
    本路段於此期間開放停車。況異議人經本院訊問時亦表示：
    「（你聽誰說的？）電視上說的。（你是看哪一台電視？）
    我不記得了。」等語，即無法舉證以實其說，顯見其此點所
    辯並非實情，不足採信。異議人又辯稱當時該路段尚有他人
    違規停車，為何僅對其裁罰；然。是異議人上開各辯解，均
    屬無據，毫無足採。
五、綜上所述，本件異議人於前揭時、地在設有禁止停車標線處
    所停車之違規事實，堪以認定。異議人前揭辯解，並不足採
    。是原處分機關依道路交通管理處罰條例第56條第1 項第4
    款之規定，裁處異議人罰鍰900 元，核無違誤。本件異議人
    聲明異議，指摘原處分不當，為無理由，應予駁回。
六、據上論斷，依道路交通案件處理辦法第19條，裁定如主文。
中    華    民    國    99    年    12    月    24    日
                      交通法庭  法  官  紀凱峰
上正本證明與原本無異。
如不服本裁定，應於裁定送達後5日內向本院提出抗告狀。
                                書記官  桑子樑
中    華    民    國    99    年    12    月    24    日

司法院資訊處製作；財團法人民間司法改革基金會備份。
